臺灣桃園地方法院刑事判決
110年度交簡上字第178號
上  訴  人
即  被  告  劉双有


上列上訴人即被告因公共危險案件，不服本院民國110年6月2日1
10年度壢交簡字第1105號第一審刑事簡易判決（檢察官聲請簡易
判決處刑案號：110年度偵字第11375號），提起上訴，本院管轄
之第二審合議庭判決如下：
    主  文
上訴駁回。
    事實及理由
一、本案經本院管轄之第二審合議庭審理結果，認原審認事用法
    及量刑均無不當，應予維持。本案事實、證據及理由，均引
    用原判決之記載（如附件）。
二、上訴人即被告劉双有(下稱被告)之上訴意旨略以：我酒駕我
    知錯，但我當時沒有喝很多，不知道為何酒精濃度這麼高。
    我是沒有工作的獨居老人，生活困苦，事發至今傷勢還沒好
    ，所以沒有資力負擔罰金，原審判我那麼重，我怎能承受，
    有一點同情心嗎?請法院斟酌改判較輕之刑。
三、經查：刑之量定，屬事實審法院得依職權自由裁量之事項，
    苟於量刑時，已以行為人之責任為基礎，並斟酌刑法第57條
    各款所列情狀，在法定刑度及法律所規定之範圍內予以裁量
    ，又未濫用其職權，即不得任意指摘為違法（最高法院110
    年度台上字第4491號、第4319號判決意旨參照）。本案原審
    就量刑部分，已以行為人責任為基礎，依卷內事證，審酌刑
    法第57條各款所列情狀及司法院釋字第775號解釋意旨，認
    定被告為酒駕累犯，並在法定刑度內量定其宣告刑(有期徒
    刑5月，併科罰金新臺幣5萬元，並各諭知有期徒刑得易科罰
    金、罰金得易服勞役之折算標準)，核無違法、濫權、不當
    之處。況被告本次酒駕已是遭查獲之第3次，其本次送醫時
    經醫療機構所測得之血液中酒精濃度且高達每毫升224.5mg/
    dl(見偵卷第25頁之桃園醫院新屋分院檢驗科緊急血液檢驗
    單檢查報告，換算吐氣所含酒精濃度為每公升1.12毫克)，
    故無論其自稱沒有喝很多之詞是否為真，當時其已陷於泥醉
    狀態之事實，均堪認定，則其於此狀態下，在夜間騎乘機車
    上路所生之公共危險程度自然甚高，而其亦於上路後，在有
    燈光照明、路面無障礙物之平坦道路上，自摔受傷，經送醫
    急救，並進行檢測，結果如上，更可見原審為反映上開公共
    危險程度所為之量刑結果，實屬適切，應予維持。從而，其
    以前詞提起上訴，為無理由，應予駁回。
四、被告為中低收入戶並有身心障礙，帳戶內餘額不多，於110
    年10月間尚有接受手術住院，於同年月底出院，有其所提之
    桃園市楊梅區中低收入老人生活津貼證明書、身心障礙證明
    、華南銀行存摺及郵局存摺之內頁列印資料、診斷證明書附
    卷可考(見本院交簡上字卷第17至19頁、第55至57頁、第69
    頁)。其若無力一次完納罰金總額，可於本案確定後，依刑
    法第42條第1項但書規定，向執行檢察官聲請分期繳納罰金
    ，亦可於條件符合時聲請易服社會勞動。但執行檢察官是否
    准許，非本院所得干涉，併此敘明。
據上論斷，應依刑事訴訟法第455條之1第1 項、第3項、第368 
條、第373 條，判決如主文。
本案經檢察官楊挺宏聲請以簡易判決處刑，檢察官洪鈺勛到庭執
行職務。
中　　華　　民　　國　　111 　年　　1 　　月　　10　　日
            刑事第十庭審判長法　官　林大鈞
　　　　　　　　　          法  官  陳愷璘
                            法  官  徐漢堂
以上正本證明與原本無異。
不得上訴。
　　　　　　　　　　　　　　書記官　侯儀偵
中　　華　　民　　國　　111 　年　　1 　　月　　11　　日
附件：本院110年度壢交簡字第1105號刑事簡易判決
　　　      臺灣桃園地方法院刑事簡易判決
                                 110年度壢交簡字第1105號
聲　請　人　臺灣桃園地方檢察署檢察官
被　　　告　劉双有　男　民國00年0月00日生
                    身分證統一編號：Z000000000號
                    住桃園市○○區○○○路0段000號
上列被告因公共危險案件，經檢察官聲請以簡易判決處刑（110
年度偵字第11375 號），本院判決如下：
    主  文
劉双有駕駛動力交通工具而有血液中酒精濃度達百分之零點零五
以上情形，累犯，處有期徒刑伍月，併科罰金新臺幣伍萬元，有
期徒刑如易科罰金、罰金如易服勞役，均以新臺幣壹仟元折算壹
日。
    犯罪事實及理由
一、本案犯罪事實及證據，均引用檢察官聲請簡易判決處刑書（
    如附件）之記載。
二、核被告所為，係犯刑法第185 條之3 第1 項第1 款駕駛動力
    交通工具而有血液中酒精濃度達百分之零點零五以上情形之
    公共危險罪。又被告前因酒後駕車公共危險案件，經法院判
    處罪刑確定，甫於民國106 年6 月22日執行有期徒刑完畢之
    事實，有臺灣高等法院被告前案紀錄表存卷可查，是被告於
    受有期徒刑之執行完畢後，5 年以內故意再犯有期徒刑以上
    之本罪，為累犯，且本院審酌被告前揭執行完畢之犯行與本
    件同為酒後駕車公共危險案件，可認被告對刑罰反應力薄弱
    之情形，依司法院大法官釋字第775 號解釋意旨，依刑法第
    47條第1 項累犯規定加重其刑，當無過苛之處，自應按累犯
    規定，加重其刑。
三、茲以行為人之責任為基礎，審酌被告行為時年齡為65歲，學
    歷為國小畢業，已退休無業，為中低收入老人之智識程度、
    生活狀況及其素行；飲用酒類後，易使意識能力、行為能力
    失去控制，於飲酒後駕駛動力交通工具，實對於自身及其他
    道路用路人造成嚴重危害，故刑法增訂第185 條之3 酒後駕
    車公共危險罪，並屢次修正提高法定刑度，目的在促使駕駛
    人保持清晰正常之判斷及反應能力，減低交通事故之發生，
    以保障駕駛人自身及整體用路人之生命、身體、財產法益，
    且政府已經大力宣導酒後駕車危害、禁止酒後駕車行為，被
    告前又已因酒醉駕車公共危險案件，1 次經檢察官為緩起訴
    處分、1 次經法院判處罪刑確定並已執行完畢（參見卷附之
    臺灣高等法院被告前案紀錄表），被告竟未記取教訓，無視
    法律規範，漠視自身及其他用路人之生命、身體、財產法益
    ，復再次（第3 次）於血液中酒精濃度達224.5MG ╱DL，即
    百分之零點2245，已無安全駕駛動力交通工具能力之情形下
    ，執意駕駛動力交通工具機車上路，已對於自身及其他道路
    用路人造成嚴重之危害，並發生損及自己身體、財產之車禍
    實害等不能安全駕駛車輛之危險程度；犯後已坦認犯行，態
    度尚佳等一切情狀，酌情量處如主文所示之刑，並諭知有期
    徒刑如易科罰金、罰金如易服勞役之折算標準，以示警懲。
四、依刑事訴訟法第449 條第1 項前段、第454 條第2 項，刑法
    第185 條之3 第1 項第1 款、第47條第1 項、第41條第1 項
    前段、第42條第3 項前段，刑法施行法第1 條之1 第1 項，
    逕以簡易判決處刑如主文。
五、如不服本判決，得於收受判決書送達後20日內，以書狀敘述
    理由（須附繕本），經本庭向本院管轄第二審之合議庭提起
    上訴。
中    華    民    國    110   年     6    月     2    日
                        刑事第二庭法  官  劉家祥
以上正本證明與原本無異。
如不服本判決，應於判決送達後20日內向本院提出上訴狀（應附
繕本）。
                                  書記官　劉世揚
中　　華　　民　　國　 110　　年　　6 　　月　　2 　　日
附錄本案論罪法條全文：刑法第185 條之3 、刑法施行法第1 條
之1 第1 項。
中華民國刑法第185條之3
駕駛動力交通工具而有下列情形之一者，處 2 年以下有期徒刑
，得併科 20 萬元以下罰金：
一、吐氣所含酒精濃度達每公升零點二五毫克或血液中酒精濃度
    達百分之零點零五以上。
二、有前款以外之其他情事足認服用酒類或其他相類之物，致不
    能安全駕駛。
三、服用毒品、麻醉藥品或其他相類之物，致不能安全駕駛。
因而致人於死者，處 3 年以上 10 年以下有期徒刑；致重傷者
，處 1 年以上 7 年以下有期徒刑。
曾犯本條或陸海空軍刑法第 54 條之罪，經有罪判決確定或經緩
起訴處分確定，於五年內再犯第 1 項之罪因而致人於死者，處
無期徒刑或 5 年以上有期徒刑；致重傷者，處 3 年以上 10 年
以下有期徒刑。
中華民國刑法施行法第1條之1第1項
（罰金貨幣單位與罰鍰倍數）
中華民國九十四年一月七日刑法修正施行後，刑法分則編所定罰
金之貨幣單位為新臺幣。
附件：
臺灣桃園地方檢察署檢察官聲請簡易判決處刑書
                                    110年度偵字第11375號
     被　　　告　劉双有 　男　66歲（民國00年0月00日生）
                         住桃園市○○區○○○路0段000號
                         國民身分證統一編號：Z000000000號
上列被告因公共危險案件，業經偵查終結，認為宜聲請以簡易判
決處刑，茲將犯罪事實及證據並所犯法條分敘如下：
             犯罪事實
一、劉双有前因公共危險案件，經臺灣桃園地方法院以 106 年
    度壢交簡字第 454 號判決判處有期徒刑 2 月確定，於民國
    106 年 6 月 22 日易科罰金執行完畢。詎其猶不知悔改，
    自 109 年 9 月 13 日下午 2 時許起至同日下午 5 時許止
    ，在桃園市楊梅區新明街富岡社區親戚家中飲用酒類，明知
    飲酒後已達不得駕駛動力交通工具之程度，仍基於酒後駕駛
    動力交通工具之犯意，於同日晚間 6 時許，自該處騎乘車
    牌號碼 000-0000 號普通重型機車離去，嗣於同日晚間 6
    時 19 分許，行經桃園市楊梅區富豐南路鐵路涵洞下，因注
    意力及反應能力受體內酒精成分影響而降低，失控自行衝撞
    路邊護欄，嗣經警到場處理，經警將其送醫抽血檢出血液中
    酒精濃度達每毫升 224.5 毫克，換算吐氣酒精濃度達每公
    升 1.12 毫克。
二、案經桃園市政府警察局楊梅分局報告偵辦。
             證據並所犯法條
一、上揭犯罪事實，業據被告劉双有於警詢及本署偵訊中坦承不
    諱，並有酒精測定紀錄表、桃園市政府警察局舉發違反道路
    交通管理事件通知單、道路交通事故現場圖、道路交通事故
    調查報告表各 1 份及現場照片 16 張在卷可憑，被告犯嫌
    堪以認定。
二、核被告所為，係犯刑法第 185 條之 3 第 1 項第 1 款之公
    共危險罪嫌。又被告前有如事實欄所載之犯罪科刑及執行情
    形，有刑案資料查註紀錄表在卷可參，於有期徒刑執行完畢
    後，5 年以內故意再犯本件有期徒刑以上之罪，為累犯，請
    依刑法第 47 條第 1 項規定及司法院大法官解釋釋字第
    775 號解釋意旨裁量是否加重其刑。
三、依刑事訴訟法第451條第1項聲請逕以簡易判決處刑。
    此  致
臺灣桃園地方法院
中　　華　　民　　國 　 110　　年 　 4　　月　　30  　日
                                檢 察 官  楊挺宏
本件證明與原本無異
中　　華　　民　　國 　 110　　年 　 5　　月　　 5  　日
                                書 記 官  李純慧
附記事項：
本件係依刑事訴訟法簡易程序辦理，法院簡易庭得不傳喚被告、
輔佐人、告訴人、告發人等出庭即以簡易判決處刑；被告、被害
人、告訴人等對告訴乃論案件如已達成民事和解而要撤回告訴或
對非告訴乃論案件認有受傳喚到庭陳述意見之必要時，請即另以
書狀向簡易法庭陳述或請求傳訊。
所犯法條：
刑法第185條之3第1項第1款
駕駛動力交通工具而有下列情形之一者，處 2 年以下有期徒刑
，得併科 20 萬元以下罰金：
一、吐氣所含酒精濃度達每公升零點二五毫克或血液中酒精濃度
    達百分之零點零五以上。
二、有前款以外之其他情事足認服用酒類或其他相類之物，致不
    能安全駕駛。
三、服用毒品、麻醉藥品或其他相類之物，致不能安全駕駛。
因而致人於死者，處 3 年以上 10 年以下有期徒刑；致重傷者
，處 1 年以上 7 年以下有期徒刑。
曾犯本條或陸海空軍刑法第 54 條之罪，經有罪判決確定或經緩
起訴處分確定，於五年內再犯第 1 項之罪因而致人於死者，處
無期徒刑或 5 年以上有期徒刑；致重傷者，處 3 年以上 10 年
以下有期徒刑。